Minutes et répertoires du notaire Abraham SILLY, 6 novembre 1781 - 25 octobre 1804 (étude IX)
Archives nationales
Minutes et répertoires du notaire Abraham SILLY (étude IX)
6 novembre 1781 - 25 octobre 1804
MC/ET/IX/781 - MC/ET/IX/883, MC/RE/IX/9 - MC/RE/IX/14
Etude IX; Silly, Abraham
Archives nationales de France
Minutes et répertoires: la loi 2008-696 du 15 juillet 2008 relative aux archives a fixé à 75 ans à compter de la date de l'acte, ou à 25 ans à compter de la date du décès de l'intéressé si ce délai est plus bref, le délai de communication des minutes et répertoires des notaires; ce délai est porté à 100 ans à compter de la date de l'acte si le document se rapporte à un mineur (code du Patrimoine, articles L213-2, 4e d et 5e).
Autres documents de l'étude (dossiers de clients, comptabilité...): s'agissant d'archives privées, ces documents sont communicables selon les modalités fixées par le déposant ou le donateur.
Certains documents ne sont pas accessibles en raison de leur mauvais état de conservation.
Versement
Accès aux instruments de recherche de tous les notaires de l’étude IX
Archives de l'étude IX
- Minutes de Abraham SILLY, septembre 1781 - 21 novembre 1804; MC/ET/IX/781 - MC/ET/IX/883
  - Minutes. 1781, septembre - 1781, décembre, septembre 1781 - décembre 1781; MC/ET/IX/781
    Informations complémentaires:
    1781, septembre à 26 octobre: actes dressés par Louis-Alexandre-François de Vaupré.
    1781, 6 novembre à décembre: actes dressés par Abraham Silly.
    Informations concernant le classement:
    Le niveau inférieur de description, quand il existe, correspond aux minutes d'actes. Toutes les minutes ne sont pas forcément décrites une à une. Les descriptions de ces minutes sont plus ou moins détaillées.
  - Minutes. 1782, janvier - 1782, mars, janvier 1782 - mars 1782; MC/ET/IX/782
  - Minutes. 1782, avril - 1782, juin, avril 1782 - juin 1782; MC/ET/IX/783
  - Minutes. 1782, juillet - 1782, septembre, juillet 1782 - septembre 1782; MC/ET/IX/784
  - Minutes. 1782, octobre - 1782, décembre, octobre 1782 - décembre 1782; MC/ET/IX/785
  - Minutes. 1783, janvier - 1783, mars, janvier 1783 - mars 1783; MC/ET/IX/786
  - Minutes. 1783, avril - 1783, juin, avril 1783 - juin 1783; MC/ET/IX/787
  - Minutes. 1783, juillet - 1783, août, juillet 1783 - août 1783; MC/ET/IX/788
  - Minutes. 1783, septembre - 1783, octobre, septembre 1783 - octobre 1783; MC/ET/IX/789
  - Minutes. 1783, novembre - 1783, décembre, novembre 1783 - décembre 1783; MC/ET/IX/790
  - Minutes. 1784, janvier - 1784, février, janvier 1784 - février 1784; MC/ET/IX/791
  - Minutes. 1784, mars - 1784, avril, mars 1784 - avril 1784; MC/ET/IX/792
  - Minutes. 1784, mai - 1784, juin, mai 1784 - juin 1784; MC/ET/IX/793
  - Minutes. 1784, juillet - 1784, août, juillet 1784 - août 1784; MC/ET/IX/794
  - Minutes. 1784, septembre - 1784, octobre, septembre 1784 - octobre 1784; MC/ET/IX/795
  - Minutes. 1784, novembre - 1784, décembre, novembre 1784 - décembre 1784; MC/ET/IX/796
  - Minutes. 1785, janvier - 1785, février, janvier 1785 - février 1785; MC/ET/IX/797
  - Minutes. 1785, mars - 1785, avril, mars 1785 - avril 1785; MC/ET/IX/798
  - Minutes. 1785, mai - 1785, juin, mai 1785 - juin 1785; MC/ET/IX/799
  - Minutes. 1785, juillet - 1785, août, juillet 1785 - août 1785; MC/ET/IX/800
  - Minutes. 1785, septembre - 1785, octobre, septembre 1785 - octobre 1785; MC/ET/IX/801
  - Minutes. 1785, novembre - 1785, décembre, novembre 1785 - décembre 1785; MC/ET/IX/802
  - Minutes. 1786, janvier - 1786, février, janvier 1786 - février 1786; MC/ET/IX/803
    - Notoriété après le décès de Jean François Ravier, concierge décédé le 26 décembre 1774, père d'Antoine Marie et Marie Claude Ravier., 1er février 1786; MC/ET/IX/803
      Origine de l'information:
      Actes signalés par le personnel du Minutier central des notaires de Paris.
      Date de création de la notice: 2016 (N. Jourdain)
      notoriété; concierge; Ravier, Jean François; Ravier, Antoine Marie; Ravier, Marie Claude
  - Minutes. 1786, mars - 1786, avril, mars 1786 - avril 1786; MC/ET/IX/804
  - Minutes. 1786, mai - 1786, juin, mai 1786 - juin 1786; MC/ET/IX/805
  - Minutes. 1786, juillet - 1786, août, juillet 1786 - août 1786; MC/ET/IX/806
  - Minutes. 1786, septembre - 1786, octobre, septembre 1786 - octobre 1786; MC/ET/IX/807
  - Minutes. 1786, novembre - 1786, décembre, novembre 1786 - décembre 1786; MC/ET/IX/808
  - Minutes. 1787, janvier - 1787, février, janvier 1787 - février 1787; MC/ET/IX/809
    - Contrat de mariage entre Jean Baptiste Emmanuel de BEHAGLE, chevalier,demeurant rue de Buffault faubourg Montmartre, paroisse Saint-Eustache, diocèse de Paris, Ancien capitaine de grenadiers, chevalier de Saint-Louis et Marie Catherine Louise Collette Souillart, deumeurant hors de Paris, paroisse hors de Paris, diocèse de Noyon., 12 janvier 1787; MC/ET/IX/809
      Mariages à Paris en 1787 (3196 actes), par Delphine Dubois, Sandrine Dumas-Lefaure, Catherine Gauthier, 1994 (base de données migrée: voir contexte dans le Plan d’orientation général - Notaires de Paris, guides thématiques du Minutier).
      Date de création de la notice: 2002
      contrat de mariage; Buffault (rue); Montmartre (faubourg); Behagle, Jean-Baptiste-Emmanuel de, chevalier; Souillart, Marie-Catherine-Louise-Collette
    - Contrat de mariage entre Jean François STASSE demeurant rue de la Grande Truanderie, paroisse Saint-Eustache, diocèse de Paris, Bourgeois de Paris et Anne Antoinette De Montaubant, demeurant rue Saint-Honoré, paroisse de Saint-Germain l'Auxerrois, diocèse de Paris., 17 janvier 1787; MC/ET/IX/809
      contrat de mariage; Grande-Truanderie (rue de la); Saint-Honoré (rue); Stasse, Jean-François; Montaubant, Anne-Antoinette de
    - Contrat de mariage entre Jean Claude HALINE demeurant hors de Paris, diocèse de Rouen, Notaire au Châtelet de Paris et Marie Henriette Fournier, demeurant rue Bourtibourg, paroisse de Saint-Paul, diocèse de Paris., 31 janvier 1787; MC/ET/IX/809
      contrat de mariage; Haline, Jean-Claude; Fournier, Marie-Henriette; notaire
    - Contrat de mariage entre Barthélemy MURAT demeurant rue de Bondy, paroisse Saint-Laurent, diocèse de Paris, Garçon salpêtrier et Marie Thérèse Brunet, demeurant rue du Faubourg Saint-Martin, paroisse de Saint-Laurent, diocèse de Paris., 10 février 1787; MC/ET/IX/809
      contrat de mariage; Faubourg-Saint-Martin (rue du); Murat, Barthélemy; Brunet, Marie-Thérèse; salpêtrier
    - Contrat de mariage entre Edmé LARIVIÈRE demeurant Grande rue du Faubourg Saint-Denis, paroisse Saint-Laurent, diocèse de Paris, ambulant des fermes du Roi et Marie Thérèse Brunet, demeurant Grande rue du Faubourg Saint-Denis, paroisse de Saint-Laurent, diocèse de Paris., 11 février 1787; MC/ET/IX/809
      contrat de mariage; Faubourg-Saint-Denis (rue du); Larivière, Edmé; Brunet, Marie-Thérèse
    - Contrat de mariage entre Pierre Mathieu Jacques MICHEL demeurant rue du Cher, paroisse Saint-Landry, diocèse de Paris, Maître fondeur et Marie Anne Catherine Willaume, demeurant place Saint-Landry, paroisse de Saint-Landry, diocèse de Paris., 13 février 1787; MC/ET/IX/809
      contrat de mariage; Michel, Pierre-Mathieu-Jacques; Willaume, Marie-Anne-Catherine; fondeur
    - Contrat de mariage entre Jean Jacques PETIT demeurant rue de l'Arbuste, paroisse Saint-Germain l'Auxerrois, diocèse de Paris, Maître boulanger et Scholastique Jeanne Françoise Blacher, demeurant rue du Paon Saint-Victor, paroisse de Saint-Etienne du Mont, diocèse de Paris., 17 février 1787; MC/ET/IX/809
      contrat de mariage; Paon (rue du); Petit, Jean-Jacques; Blacher, Scholastique Jeanne Françoise; boulanger
  - Minutes. 1787, mars, mars 1787; MC/ET/IX/810
  - Minutes. 1787, avril - 1787, mai, avril 1787 - mai 1787; MC/ET/IX/811
    - Contrat de mariage entre Charles Gabriel MOLINARD demeurant rue des Deux Ecus, paroisse Saint-Eustache, diocèse de Paris, Bourgeois de Paris et Jeanne Pierrette Robert, demeurant rue du Sépulcre, paroisse de Saint-Sulpice, diocèse de Paris., 14 avril 1787; MC/ET/IX/811
      contrat de mariage; Deux-Ecus (rue des); Saint-Sépulcre (rue du); Molinard, Charles-Gabriel; Robert, Jeanne-Pierrette
    - Contrat de mariage entre Bénigne BENOIST demeurant rue de Savoie, paroisse Saint-André des Arts, diocèse de Paris, Domestique et Marie Madelaine Duval, demeurant rue des Boucheries, paroisse de Saint-Sulpice, diocèse de Paris., 20 avril 1787; MC/ET/IX/811
      contrat de mariage; Savoie (rue de); Benoist, Bénigne; Duval, Marie-Madelaine; employé de maison
    - Contrat de mariage entre Jean Nicolas MORLA demeurant rue d'Enfer, paroisse Saint-Séverin, diocèse de Paris, Bourgeois de Paris et Jeanne Marie Kretneyer, deumeurant hors de Paris, paroisse hors de Paris, diocèse de Paris., 21 avril 1787; MC/ET/IX/811
      contrat de mariage; Enfer (rue d'); Morla, Jean-Nicolas; Kretneyer, Jeanne-Marie
    - Contrat de mariage entre Louis DURAND demeurant rue de Charonne faubourg Saint-Antoine, paroisse Sainte Margueritte, diocèse de Paris, Compagnon ébéniste et Marie Louise Cordié, demeurant rue de Charonne faubourg Saint-Antoine, paroisse de Sainte Margueritte, diocèse de Paris., 2 mai 1787; MC/ET/IX/811
      contrat de mariage; Charonne (rue de); Saint-Antoine (faubourg); Durand, Louis; Cordié, Marie-Louise; ébéniste
    - Contrat de mariage entre Jacques Michel BARTHÉLÉMY demeurant rue Neuve des Petits Champs, paroisse Saint-Roch, diocèse de Paris, Premier commis à la Direction des comptes des fourrages militaires et Marie Denise Louise Lefebvre, demeurant rue Sainte Anne, paroisse de Saint-Roch, diocèse de Paris., 23 mai 1787; MC/ET/IX/811
      contrat de mariage; Neuve-des-Petits-Champs (rue); Sainte-Anne (rue); Barthélémy, Jacques-Michel; Lefebvre, Marie-Denise-Louise
  - Minutes. 1787, juin - 1787, juillet, juin 1787 - juillet 1787; MC/ET/IX/812
    - Contrat de mariage entre Edmé Jean Baptiste ROBINERIVIÈRE demeurant rue des Fossés Saint-Germain faubourg St Germain, paroisse Saint-Sulpice, diocèse de Paris, Bourgeois de Paris et Catherine Jeanne Parizot, demeurant rue des Fossés Saint-Germain faubourg St Germain, paroisse de Saint-Sulpice, diocèse de Paris., 19 juin 1787; MC/ET/IX/812
      contrat de mariage; Fossés-Saint-Germain (rue des); Robinerivière, Edmé-Jean-Baptiste; Parizot, Catherine-Jeanne
  - Minutes. 1787, août - 1787, septembre, août 1787 - septembre 1787; MC/ET/IX/813
    - Contrat de mariage entre Jean François MEZARD demeurant rue Pelleterie, paroisse Saint-Jacques des Saints Innocents, diocèse de Paris, Compagnon orfèvre et Marie Anne Julie Allaist, demeurant rue Saint-Martin, paroisse de Saint-Jacques des Saints Innocents, diocèse de Paris., 9 août 1787; MC/ET/IX/813
      contrat de mariage; Saint-Martin (rue); Mezard, Jean-François; Allaist, Marie-Anne-Julie; orfèvre
    - Contrat de mariage entre Michel Grégoire PAQUE demeurant rue d'Enfer, paroisse Saint-Cosme, diocèse de Allemagne, Tailleur et Marie Lemoine, demeurant rue de Bussy faubourg Saint-Germain, paroisse de Saint-Sulpice, diocèse de Paris., 14 août 1787; MC/ET/IX/813
      contrat de mariage; Enfer (rue d'); Buci (rue de); Saint-Germain (faubourg); Paque, Michel-Grégoire; Lemoine, Marie; tailleur d'habits
  - Minutes. 1787, octobre - 1787, décembre, octobre 1787 - décembre 1787; MC/ET/IX/814
    - Contrat de mariage entre Nicolas Théodore HIRSCHMANN demeurant rue Basseporte Saint-Denis, paroisse Saint-Laurent, diocèse de Paris, et Marie Julie Grava, demeurant rue Sainte Apolline, paroisse de Saint-Laurent, diocèse de Paris., 14 octobre 1787; MC/ET/IX/814
      contrat de mariage; Sainte-Apolline (rue); Hirschmann, Nicolas-Théodore; Grava, Marie-Julie
    - Contrat de mariage entre Jean Baptiste BELLET demeurant rue de la Grande Truanderie, paroisse Saint-Eustache, diocèse de Paris, Maître tailleur et Nicole Marie Anne Thiercelin veuve Baron, demeurant rue de la Grande Truanderie, paroisse de Saint-Eustache, diocèse de Paris., 20 novembre 1787; MC/ET/IX/814
      contrat de mariage; Grande-Truanderie (rue de la); Grande-Truanderie (rue de la); Bellet, Jean-Baptiste; Thiercelin, Nicole-Marie-Anne; Baron (veuve); tailleur d'habits
    - Contrat de mariage entre Etienne MOREL demeurant rue Salle au Comte, paroisse Saint-Leu Saint-Gilles, diocèse de Paris, Bourgeois de Paris et Marie Charlotte Miusseur de la Parade, demeurant rue Etienne, paroisse de Saint-Germain l'Auxerrois, diocèse de Paris, Maîtresse couturière., 30 décembre 1787; MC/ET/IX/814
      contrat de mariage; Salle-au-Comte (rue); Morel, Etienne; Miusseur de La Parade, Marie-Charlotte; tailleur d'habits
  - Minutes. 1788, janvier - 1788, février, janvier 1788 - février 1788; MC/ET/IX/815
    - DELESPINE (Louis-Jules) architecte demeurant à Paris, rue d'Argenteuil § Inventaire après décès de Jeanne-Marguerite CHAPEL, femme de Louis-Jules DELESPINE, 12 janvier 1788; MC/ET/IX/815
      Fichier dit 'général' XVIIe-XVIIIe siècles, par le personnel du Minutier, 1954-1999 ( fichier papier entièrement dématérialisé; voir contexte dans le Plan d’orientation général - Notaires de Paris, guides thématiques du Minutier).
      Date de révision: 2011-2012
      Date de création de la notice: 2010
      inventaire; Delespine, Louis-Jules
  - Minutes. 1788, mars - 1788, avril, mars 1788 - avril 1788; MC/ET/IX/816
  - Minutes. 1788, mai - 1788, juin, mai 1788 - juin 1788; MC/ET/IX/817
  - Minutes. 1788, juillet - 1788, août, juillet 1788 - août 1788; MC/ET/IX/818
    - Abandon de bénéfices par Jean Arthur, entrepreneur, et sa femme, au profit de leur fils Robert Jean Jacques Arthur entrepreneur, 19 août 1788; MC/ET/IX/818
      Les membres du conseil général de la commune robespierriste de Paris (200 actes), par Béatrice Vanuxem, 1992-1993 (base de données migrée: voir contexte dans le Plan d’orientation général - Notaires de Paris, guides thématiques du Minutier).
      Date de création de la notice: 2006
      renonciation; Arthur, Jean (père); Arthur Robert-Jean-Jacques (fils); chef d'entreprise
  - Minutes. 1788, septembre - 1788, octobre, septembre 1788 - octobre 1788; MC/ET/IX/819
  - Minutes. 1788, novembre - 1788, décembre, novembre 1788 - décembre 1788; MC/ET/IX/820
    Attention: acte(s) coté(s) en Réserve
    - Vente par Jacques Marie Joseph Régnier, ancien conseiller à la cour des aides de Paris, à Louis Victoire Louis [Victor Louis] architecte et directeur des bâtiments du duc d'Orléans, de 5 000 toises carrées de terrain à l'emplacement du Château-Trompette de Bordeaux., 13 novembre 1788; MC/RS//851; En annexe: 1 cahier, 8f. avec 1 plan aquarelle 0,95X0,90.
      Plan du projet de formation de la place Louis XVI, [aujourd'hui place des Quinconces].
      Cote originelle du document:
      MC/ET/IX/820
      Informations concernant le classement et la cotation du document:
      Acte coté en Réserve.
      Catalogue de la Réserve du Minutier central, 1984-1988 (dactylogramme entièrement dématérialisé; voir contexte dans le Plan d’orientation général - Notaires de Paris, guides thématiques du Minutier).
      Date de révision: 2011
      acte de vente; Bordeaux (Gironde); Régnier, Jacques Marie Joseph (1757-....); Louis, Victor (1731-1800); architecte; administrateur; magistrat
  - Minutes. 1789, janvier - 1789, mars, janvier 1789 - mars 1789; MC/ET/IX/821
    - Contrat de vente de fabrique par Arthur père et Grenard, marchands et fabricants de papier peint, associés de Gamble qui n'y avait que son industrie, à François Robert et Marie-Anne Pourpier, 11 février 1789; MC/ET/IX/821
      acte de vente; Faubourg-Montmartre (rue du); Arthur (père); Arthur (fils); Gamble; Grenard; Pourpier, Marie-Anne; Robert, François; commerçant
    - Bail de location pour 18 ans par Arthur père et Grenard à Arthur fils et François Robert de la maison où se trouve la fabrique, 11 février 1789; MC/ET/IX/821
      bail; Faubourg-Montmartre (rue du); Arthur (père); Grenard; Arthur (fils); Robert, François
    - Société entre François Robert et Arthur fils, 11 février 1789; MC/ET/IX/821
      acte de société; François, Robert; Arthur (fils)
  - Minutes. 1789, avril - 1789, juin, avril 1789 - juin 1789; MC/ET/IX/822
  - Minutes. 1789, juillet - 1789, septembre, juillet 1789 - septembre 1789; MC/ET/IX/823
  - Minutes. 1789, octobre - 1789, décembre, octobre 1789 - décembre 1789; MC/ET/IX/824
    - Transport par Trabuchi sur le duc d'Orléans d'une créance envers Jean Arthur (père) et René Grenard, fabricants, 5 décembre 1789; MC/ET/IX/824
      cession; Orléans, Louis Philippe Joseph d' (1747-1793); Arthur, Jean; Grenard, René; Trabuchi
  - Minutes. 1790, janvier - 1790, avril, janvier 1790 - avril 1790; MC/ET/IX/825
  - Minutes. 1790, mai - 1790, août, mai 1790 - août 1790; MC/ET/IX/826
  - Minutes. 1790, septembre - 1790, décembre, septembre 1790 - décembre 1790; MC/ET/IX/827
  - Minutes. 1791, janvier - 1791, mars, janvier 1791 - mars 1791; MC/ET/IX/828
    - Constitution de rente viagère par Jean Arthur à Catherine Fitzgerald, 30 janvier 1791; MC/ET/IX/828
      constitution de rente; Arthur, Jean; Fitzgérald, Caherine
  - Minutes. 1791, avril - 1791, juin, avril 1791 - juin 1791; MC/ET/IX/829
  - Minutes. 1791, juillet - 1791, septembre, juillet 1791 - septembre 1791; MC/ET/IX/830
  - Minutes. 1791, octobre - 1791, décembre, octobre 1791 - décembre 1791; MC/ET/IX/831
  - Minutes. 1792, janvier - 1792, février, janvier 1792 - février 1792; MC/ET/IX/832
  - Minutes. 1792, mars, mars 1792; MC/ET/IX/833
  - Minutes. 1792, avril - 1792, mai, avril 1792 - mai 1792; MC/ET/IX/834
  - Minutes. 1792, juin - 1792, juillet, juin 1792 - juillet 1792; MC/ET/IX/835
  - Minutes. 1792, août - 1792, septembre, août 1792 - septembre 1792; MC/ET/IX/836
  - Minutes. 1792, octobre - 1792, décembre, octobre 1792 - décembre 1792; MC/ET/IX/837
  - Minutes. 1793, janvier - 1793, février, janvier 1793 - février 1793; MC/ET/IX/838
  - Minutes. 1793, mars, mars 1793; MC/ET/IX/839
    - Déclaration de command pour la ferme de Girodon terroir de Sarcelles par François Monvoisin au profit de Claude Valton et de Marie Emilie Demautort., 30 mars 1793; MC/ET/IX/839
      Mention dans le répertoire du notaire coté:
      MC/RE/IX/11
      Actes signalés par Thierry Boudignon, 2003-2012 (base de données migrée: voir contexte dans le Plan d’orientation général - Notaires de Paris, guides thématiques du Minutier).
      Date de révision: 2010
      Le même jour, contrat de mariage de Claude Valton et Marie Emilie Demautort.
      déclaration; Sarcelles (Val-d'Oise); Demautort, Marie Emilie; Monvoisin, François; Valton, Claude
  - Minutes. 1793, avril, avril 1793; MC/ET/IX/840
  - Minutes. 1793, mai - 1793, juin, mai 1793 - juin 1793; MC/ET/IX/841
  - Minutes. 1793, juillet - 1793, 5 octobre, juillet 1793 - 5 octobre 1793; MC/ET/IX/842
    1793, juillet à... '5 octobre, dernier jour du vieux style'.
  - Minutes. an II, vendémiaire - an II, pluviose, vendémiaire an II (22 septembre 1793) - pluviose an II (22 janvier 1794); MC/ET/IX/843
    An 2, vendémiaire à frimaire et 3 pluviôse.
  - Minutes. an III, vendémiaire - an III, ventôse, vendémiaire an III (22 septembre 1794) - ventôse an III (20 mars 1795); MC/ET/IX/844
    - Inventaire après décès de Louis-François Poyrier d'Arigny, octobre 1793; MC/ET/IX/844
      Actes signalés par les lecteurs et correspondants du Minutier central des notaires de Paris, 2000-2011 (base de données migrée: voir contexte dans le Plan d’orientation général - Notaires de Paris, guides thématiques du Minutier).
      Date de création de la notice: 2005
      inventaire après décès; Poirier d'Arigny, Louis François (1717?-1793)
  - Minutes. an III, germinal - an III, prairial, germinal an III (21 mars 1795) - prairial an III (18 juin 1795); MC/ET/IX/845
  - Minutes. an III, messidor - an III, fructidor, messidor an III (19 juin 1795) - fructidor an III (20 septembre 1795); MC/ET/IX/846
  - Minutes. an IV, vendémiaire - an IV, ventôse, vendémiaire an IV (23 septembre 1795) - ventôse an IV (20 mars 1796); MC/ET/IX/847
  - Minutes. an IV, germinal - an IV, fructidor, germinal an IV (21 mars 1796) - fructidor an IV (20 septembre 1796); MC/ET/IX/848
  - Minutes. an V, vendémiaire - an V, ventôse, vendémiaire an V (22 septembre 1796) - ventôse an V (20 mars 1797); MC/ET/IX/849
    Acte(s) de la même période coté(s) séparément:
    Voir aussi dans les dossiers de client MC/ET/IX/893/A (an V, 18-19 pluviôse et dates suivantes, minutes des délibérations des créanciers du prince de Salm-Kyrbourg)
    - Contrat de mariage entre Louis Coupery, notaire, et Marie Joséphine Vallon de Villeneuve, fille de Claude Antoine Vallon de Villeneuve et de Marie Madeleine Catherine Leroy., 31 décembre 1796 - 1796; MC/ET/IX/849
      Philippe Bertholet, Études et notaires parisiens en 1803, Paris Association des notaires du Châtelet, 2004 [594 actes] (voir contexte dans le Plan d’orientation général - Notaires de Paris, guides thématiques du Minutier).
      contrat de mariage; Coupery, Louis; Vallon de Villeneuve, Marie Joséphine; Vallon de Villeneuve, Claude Antoine; Leroy, Marie Madeleine Catherine; notaire
  - Minutes. an V, germinal - an V, fructidor, germinal an V (21 mars 1797) - fructidor an V (20 septembre 1797); MC/ET/IX/850
    - Contrat de mariage entre Alexandre Toussaint Delacour, notaire, et Angélique Emilie Lauron, fille de Bernard Lauron, apothicaire à Paris., 27 mai 1797; MC/ET/IX/850
      contrat de mariage; Delacour, Alexandre Toussaint; Lauron, Angélique Emilie; Lauron, Bernard; notaire
  - Minutes. an VI, vendémiaire - an VI, ventôse, vendémiaire an VI (22 septembre 1797) - ventôse an VI (20 mars 1798); MC/ET/IX/851
  - Minutes. an VI, germinal - an VI, fructidor, germinal an VI (21 mars 1798) - fructidor an VI (20 septembre 1798); MC/ET/IX/852
  - Minutes. an VII, vendémiaire - an VII, frimaire, vendémiaire an VII (22 septembre 1798) - frimaire an VII (21 décembre 1798); MC/ET/IX/853
  - Minutes. an VII, nivôse - an VII, ventôse, nivôse an VII (22 décembre 1798) - ventôse an VII (20 mars 1799); MC/ET/IX/854
    - PANCKOUCKE (Charles-Louis Fleury) § Procès-verbal d'émancipation et jugement d'homologation, 24 janvier 1799; MC/ET/IX/854
      Panckoucke, Charles-Louis Fleury
    - PANCKOUCK (Charles-Joseph) demeurant rue de Grenelle n° 321 § Inventaire après décès de Charles-Joseph; Bibliothèque, 26 janvier 1799; MC/ET/IX/854
      inventaire; Panckouck, Charles-Joseph
  - Minutes. an VII, germinal - an VII, prairial, germinal an VII (21 mars 1799) - prairial an VII (18 juin 1799); MC/ET/IX/855
  - Minutes. an VII, messidor - an VII, fructidor, messidor an VII (19 juin 1799) - fructidor an VII (20 septembre 1799); MC/ET/IX/856/A
    Ancienne(s) cote(s):
    ET/IX/856
  - Minutes. an VIII, vendémiaire - an VIII, brumaire, vendémiaire an VIII (23 septembre 1799) - brumaire an VIII (21 novembre 1799); MC/ET/IX/856/B
    ET/IX/856 bis
  - Minutes. an VIII, frimaire - an VIII, nivôse, frimaire an VIII (22 novembre 1799) - nivôse an VIII (20 janvier 1800); MC/ET/IX/856/C
    ET/IX/856 ter
  - Minutes. an VIII, pluviose - an VIII, germinal, pluviose an VIII (21 janvier 1800) - germinal an VIII (20 avril 1800); MC/ET/IX/856/D
    ET/IX/856 quat
  - Minutes. an VIII, floréal - an VIII, prairial, floréal an VIII (21 avril 1800) - prairial an VIII (19 juin 1800); MC/ET/IX/857
  - Minutes. an VIII, messidor - an VIII, fructidor, messidor an VIII (20 juin 1800) - fructidor an VIII (21 septembre 1800); MC/ET/IX/858
  - Minutes. an IX, vendémiaire - an IX, brumaire, vendémiaire an IX (23 septembre 1800) - brumaire an IX (21 novembre 1800); MC/ET/IX/859
    - Inventaire après décès de Charles Espérance Delachapelle, rue de Ventadour, n°s 13 et 489 dont les héritiers Beckwelt sont propriétaires, décédé le 16 vendémiaire an IX [8 octobre 1800] à Romenay (Saône-et-Loire)., 1er brumaire an IX (23 octobre 1800); MC/ET/IX/859